# 合并日是否需要并表问题

提问人：dongguawin 时间：2016-11-30 10:33:23
陈版及各位大大： 现在有一家上市公司A和另一家企业B共同出资成立一家有限合伙企业C（项目公司），其中企业B作为有限合伙人，出资80%，上市公司A作为一般合伙人出资20%，但负责所有的管理及经营决策。上市公司A和企业B在合同中约定， 2017 年 8 月31 日上市公司A将以现金方式通过回购企业B占合伙企业C的份额让企业B的资金退出，那么在 2016 年 12 月 31 日时上市公司A在编制合并报表时是否需要将合伙企业C纳入合并范围呢？有什么说法吗？ 如果要纳入，那么能否通过合同中约定 2017 年 8 月 31 日企业B进行减持，由合伙企业C首先进行回购，如果无法完成再由上市公司A回购减持份额这个方法来使得 2016 年 12 月 31 日，合伙企业C不纳入上市公司A的合并范围呢？谢谢大家啦~

回答人：chenyiwei
上市公司是唯一劣后级份额持有人的情况下，多数可能性是应纳入合并报表范围，在合并报表层面将引入的外部优先级资金确认为负债，应归属于优先级份额的收益计入利息支出。